【裁判字號】    92,訴,744
【裁判日期】    920530
【裁判案由】    毒品危害防制條例
【裁判全文】
臺灣高雄地方法院刑事判決                        九十二年度訴字第七四四號
    公  訴  人  臺灣高雄地方法院檢察署檢察官
    被      告  乙○○
    指定辯護人  本院公設辯護人甲○○
右列被告因違反毒品危害防制條例案件，經檢察官提起公訴（九十二年度偵字第二一
七一號），本院判決如左：
    主  文
乙○○連續轉讓第一級毒品，處有期徒刑壹年貳月。
被訴販賣第一級毒品部分無罪。
    事  實
一、乙○○前於八十四年間因肅清煙毒條例案件，經法院判決應執行有期徒刑十三年
    ，褫奪公權八年，甫於九十年五月二十四日假釋出監（公訴人誤為九十年七月二
    十三日），現仍於假釋期間。竟仍不知悔改，基於轉讓一級毒品海洛因之概括犯
    意，於九十二年一月間至同月十七日止，在高雄縣梓官鄉○○○街十五號九樓之
    一室，連續二次轉讓海洛因予吳宗修施用。嗣於九十二年一月十七日十七時三十
    分許，為警於高雄縣梓官鄉○○○街十五號九樓之一室查獲。
二、案經高雄市政府警察局三民第一分局報請台灣高雄地方法院檢察署檢察官偵查起
    訴。
    理  由
壹、有罪部分
一、右揭犯罪事實，業經被告乙○○於警訊、偵查及審判中坦承不諱，核與吳宗修於
    警訊時（見警訊卷第五頁）供稱相符，且有查獲現場照片五張在警訊卷可稽。本
    件事證明確，被告犯行堪以認定。
二、查海洛因為毒品危害防制條例第二條第一項第一款明定之第一級毒品，本件被告
    乙○○提供海洛因予吳宗修之行為，係犯毒品危害防制條例第八條第一項之轉讓
    第一級毒品罪，被告持有第一級毒品之行為已為其轉讓之高度行為所吸收，不另
    論罪。又其二次轉讓毒品行為均時間密接，手法相同，顯係基於概括犯意為之，
    應依連續犯規定論以一罪，並加重其刑。爰審酌被告明知毒品害人不淺，海洛因
    亦有成癮性，竟提供他人施用，造成社會負擔，惟念其犯後坦承犯行，態度尚稱
    良好等一切情狀，量處如主文所示之刑。
三、扣案之第一級毒品海洛因三十五小包毛重二十一點五公克、電子磅秤一台、空夾
    鍊袋一百零四只、0000000000號行動電話一支、公訴人既認為屬於被
    告販賣毒品犯行所依據之證物，並非本件論罪科刑之轉讓毒品主刑所附隨之從刑
    範圍，且未經檢察官聲請沒收銷燬，亦可為他案證物之用，爰不為沒收銷燬之諭
    知。至於其他扣案之海洛因殘渣袋五只、玻璃球吸食器一個及注射針筒一支、塑
    膠綁帶一個等，顯係被告施用毒品犯行所用之物，然被告施用毒品之犯行，業經
    公訴人聲請本院以九十二年度毒聲字第一０七０號裁定送勒戒處所觀察、勒戒，
    此有該裁定附偵查卷第八十四頁可稽，是上開扣案物亦非本件轉讓毒品之主刑所
    附隨之從刑，公訴人亦未聲請本院沒收，爰不為沒收之諭知，附此敘明。
貳、無罪部分
一、公訴意旨另以：被告乙○○基於與洪保禎共同販賣第一級毒品海洛因之犯意，由
    洪保禎交付所有之0000000000號行動電話予乙○○做為聯絡之工具，
    與綽號「大頭」、「細仔」、「白目仔」、「惠仔」等聯絡海洛因交易事宜，以
    新台幣（下同）二千元出售每小包零點四公克之海洛因，並多約定於梓官鄉○○
    ○○○路口交易，洪保禎並將海洛因、分裝袋、電子磅秤等物品交由乙○○保管
    收藏，並由乙○○將海洛因交付予洪保禎出面交易等語，認被告另涉有販賣第一
    級毒品海洛因之犯行。至於起訴書誤引被告係幫助犯，此與犯罪事實欄之記載「
    共同販賣」不同，自應以起訴之犯罪事實為主，附此敘明。
二、公訴人認被告涉有前揭犯行，係以告於警訊及第一次檢察官偵訊時坦承販賣之犯
    行，且供稱未遭刑求、利誘或逼迫，扣案物品經鑑定後確係第一級毒品海洛因，
    被告顯無必要於自由陳述狀態中數度為不利於己之供詞，且對於扣案毒品之出售
    對象、聯絡方式、地點與價格均供述甚詳，而被告倘未參與販賣，洪保禎豈有可
    能將價值匪淺之海洛因交由乙○○保管等語為主要論據。惟本院訊之被告，堅決
    否認有販賣第一級毒品海洛因之犯行，辯稱：毒品是洪保禎的，房子也是洪保禎
    租的，伊搬進去後，將毒品放在屋裡，當時伊認為還有六年假釋殘刑，想要擔起
    責任才承認的，且當時精神恍惚，伊沒有看過洪保禎販賣毒品等語。
三、按被告之自白不得作為有罪判決之唯一證據，仍應調查其他必要之證據，以察是
    否與事實相符，刑事訴訟法第一百五十六條第二項定有明文。又被告雖經自白，
    仍應調查其他必要之證據，以察其與事實是否相符，苟無法證明其與事實相符，
    根本即失其證據之證明力，不得採為判斷事實之根據，最高法院四十六年度台上
    字第八０九號判例意旨可資參照。
四、經查：
    (一)被告固於九十二年一月十七日警訊及九十二年一月十八日檢察官第一次偵訊時
      坦承有販賣海洛因之犯行，然嗣後於檢察官偵查及本院審理時則翻異前詞堅決
      否認，公訴人僅以被告自白未經刑求、利誘或逼迫而認為被告自白可信，然並
      未提出證據證明何者可採、何者不可採。
    (二)被告前揭自白亦無綽號「白目」、「細仔」、「惠仔」、「大頭」等人年籍資
      料，且公訴人既認為扣案毒品之洪保禎所有，亦由洪保禎出面租用本件查獲地
      點之高雄縣梓官鄉○○○街十五號九樓之一室，則單以被告居住該處，尚難作
      為被告就販賣扣案毒品之前揭自白之輔佐證據。
    (三)此外，公訴人認為被告對於扣案毒品之出售對象、聯絡方式、地點與價格供述
      甚詳，然並未提出證據證明是否確有該出售對象、聯絡方式是否屬實，綜合以
      上，本件公訴人僅以被告自白而認定被告有販賣犯行，然本院查無積極證據，
      公訴人亦未提出輔佐證據為認定被告自白是否屬實之依據，參諸前揭判例意旨
      ，不能證明被告犯罪，依法應諭知無罪之判決。
據上論斷，應依刑事訴訟法第二百九十九條第一項前段、第三百零一條第一項，毒品
危害防制條例第八條第一項，刑法第十一條前段、第五十六條，判決如主文。
中      華      民      國    九十二    年      五      月     三十     日
                                  臺灣高雄地方法院刑事第一庭
                                      法  官  楊智守
右正本證明與原本無異。
如不服本判決，應於判決送達後十日內，向本院提出上訴狀。
                                      書記官  王美玲
中    華    民    國    九十二  年        五       月       三十        日


司法院資訊處製作；財團法人民間司法改革基金會備份。
